臺灣彰化地方法院刑事判決　　　　　　 96年度簡上字第122號
上　訴　人
即　被　告　甲○○
上列上訴人即被告因賭博案件，不服本院員林簡易庭九十六年度
員簡字第一一號中華民國九十六年一月十日第一審簡易判決（原
檢察官聲請簡易判決處刑案號：九十五年度速偵字第八六四號）
，本院管轄第二審合議庭判決如下︰
    主  文
上訴駁回。
    事實及理由
一、本案經本院審理結果，認第一審判決認事用法及量刑均無不
    當，應予維持，並引用第一審判決書記載之事實、證據及理
    由（如附件）。
二、本件上訴人即被告甲○○（以下簡稱被告）上訴意旨略以：
    當時我們剛剛要開始賭博，一位叫「阿江」（按即蔡金江）
    的人將東西收一收，警察來的時候，桌上並沒有錢及撲克牌
    ，警察就帶我們去警察局，警察大的賭博沒有抓，就抓我們
    這些小賭博，請求撤銷原判決，為被告無罪之諭知云云。
三、訊據被告雖矢口否認有賭博之犯行，惟被告於警詢中即坦承
    ：當日我係以撲克牌與蔡金江、蕭國輝、李杲洽賭博財物，
    洪憲夫則在旁觀看，我今日參與賭博贏新臺幣（以下同）二
    百元等語，核與證人即同案被告蔡金江於警詢中證稱：當日
    我係以撲克牌與蔡金江、蕭國輝、李杲洽賭博財物，洪憲夫
    則在旁觀看，我今日參與賭博贏二百元等語，證人即同案被
    告李杲洽於警詢中證稱：當時我是和蔡金江、蕭國輝、甲○
    ○在賭博，洪憲夫坐在旁邊，但是他沒有參與賭博，我們都
    是在果菜市場賣菜的，當日收攤後就在菜攤旁隨地賭博，我
    大約從今日上午十時五十分開始賭博，到警方查獲為止，一
    共輸了約五百元等語、證人即同案被告蕭國輝於警詢中證稱
    ：當時參與賭博的有李杲洽、蔡金江、甲○○及我本人，洪
    憲夫沒有參與賭博，我是於今日上午十時許去該處的，我在
    該處贏了約二、三百元等語及證人洪憲夫於警詢中證稱：我
    到現場與人聊天就看到有四人以撲克牌賭博，該四人即為警
    當場查獲之四人等語相符，且被告於偵查中亦坦承賭博犯行
    ，足認被告所辯顯係事後卸責之詞，不足採信，此外並有照
    片五幀在卷及同案被告蔡金江所有供賭博所用之撲克牌一副
    及賭資九千一百元扣案可資佐證，是以本件被告賭博犯行事
    證已臻明確，堪予認定。
四、原審判決認被告普通賭博事證明確，並審酌被告犯案之情節
    據以論罪科刑，判處被告罰金五千元，並依刑法第四十二條
    第三項之規定諭知易服勞役之折算標準，及將扣案之撲克牌
    一副及賭資九千一百元諭知沒收，核無不當，被告指摘原判
    決有誤，聲請撤銷原判決為無理由，自應予以駁回其上訴。
據上論斷，應依刑事訴訟法第四百五十五條之一第一項、第三項
、第三百六十八條、第三百七十三條，判決如主文。
本件經檢察官吳芙如到庭執行職務。
中　　華　　民　　國　　96　　年　　6 　　月　　5 　　日
                        臺灣彰化地方法院刑事第二庭
                            審判長法官    石馨文
                            法      官    周莉菁
                            法      官    尚安雅
以上正本證明與原本無異。
本判決不得上訴。
中　　華　　民　　國　　96　　年　　6 　　月　　6 　　日
                            書  記  官    洪年慶
